---
title: "project"
output: html_document
---

```{r setup, include=FALSE}
knitr::opts_chunk$set(echo = TRUE)
```

```{r message=FALSE}
options(scipen = 999)
library(data.table)
library(ggplot2)
library(magrittr)
library(purrr)
library(tidyr)
library(dplyr)
library(jsonlite)
library(stringr)
library(tidytext)
library(caret)
```

## Adatok beolvasása, áttekintése

```{r message=FALSE, warning=FALSE}
metadata <- fread("data/the-movies-dataset/movies_metadata.csv", select = c("budget", "original_language", "popularity", "release_date", "revenue", "runtime", "title", "vote_average", "vote_count", "spoken_languages", "id", "imdb_id"), fill = TRUE, encoding = "UTF-8")

imdb_score_revenue <- fread("data/score_revenue.csv", select = "imdb_score")
imdb_score_revenue <- data.table("imdb_score" = imdb_score_revenue$imdb_score)

revenue_new <- fread("data/revenue_new.csv", select = "x")
revenue_new <- data.table("revenue_new"  = revenue_new$x)

summary(metadata)
summary(imdb_score_revenue)
summary(revenue_new)
```


## Nyelv 
#language_dummy = 1, ha szinkronizálták
#Csak angol nyelven elérhető filmek "spoken_languages" változója 40 karakterből állt, próbálgatás után 50 karakternél húztam meg a határt, feltételezem, hogy efölött több nyelv szerepel.

```{r}
metadata[, language_dummy := 0]

metadata[, .(num_char = nchar(spoken_languages))] %>%
  .[, .N, by = num_char]

metadata[nchar(metadata$spoken_languages) == 49]
metadata[nchar(metadata$spoken_languages) == 66]


metadata[nchar(metadata$spoken_languages) > 50, language_dummy := 1]
```

#Valószínűtleg, hogy egy filmnek ne legyen költségvetése, a 0 bevétel sem túl hiteles -> ezeket hiányzó adatoknak veszem.
#A mennyiségi változókat és a dátumot megfelelő formátumba konvertálom.

```{r message=FALSE, warning=FALSE}
metadata[, budget := as.integer(budget)]
metadata[budget == 0, budget := "NA"]

metadata[, revenue := as.numeric(revenue)]
metadata[revenue == 0, revenue := "NA"]

metadata[, popularity := as.numeric(popularity)]

require(fasttime)
metadata[, release_date := as.Date(fastPOSIXct(release_date))]

metadata[, original_language := as.factor(original_language)]
```


## Furcsaságok
#(Az "id", és a "spoken_languages" nem alkalmazható elemzésre/előrejelzésre, ezekre nem lesz szükség a továbbiakban.)

```{r}
metadata[title == "", title := NA]
metadata <- metadata[is.na(title) == FALSE]

metadata[spoken_languages == "[]", spoken_languages := NA]

metadata <- keep(metadata, colnames(metadata) != "id" & 
       colnames(metadata) != "spoken_languages")
```

## Duplikátumok

```{r}
N_metadata <- metadata[, .N]
uniqueN_metadata <- metadata[, uniqueN(.SD)]
N_metadata - uniqueN_metadata

metadata <- metadata[, unique(.SD)]
```

## Dátumok kezelése

```{r}
metadata <- data.table(metadata,
                 year = as.numeric(format(metadata$release_date, format = "%Y")),
                 month = as.numeric(format(metadata$release_date, format = "%m")),
                 day = as.numeric(format(metadata$release_date, format = "%d")))
```


```{r}
metadata[, .N, by = year][order(-year)]
```

#2018? 2020??? (kiszivárogtak)

```{r}
metadata[year > 2017]
```


#Idősoros adatokkal nehezebb lenne dolgozni. Felteszem, hogy a 2010-2016 között nem történt változás a filmnézési/értékelési szokásokban. (2017-et is kiveszem, nem tudom pontosan, hogy mikor gyűjtötték az adatokat. Nem szeretnék nem megjelent filmeket számításba venni, úgy gondolom megtekintés előtt eltérnek az értékelések a megtekintés utániaktól.) Tehát a 2010-es éveket egy időszaknak tekintem:

```{r}
metadata <- metadata[year %in% c(2010:2016)]
summary(metadata)
```

#A 0 perc hosszúságú filmeket hiányzónak veszem.

```{r message=FALSE, warning=FALSE}
metadata[runtime == 0, runtime := "NA"]
```

#Vannak több órás filmek is, ezek többsége több részből áll. Ezeket szeretném kiszűrni, a sorozatokat több szempontból eltérhetnek az egyrészes filmektől pl.:  nehezebb összehasonlítani Nem lehet pontosan meghúzni a határt, 240 perc felett nagyon kevés az egyrészes film.

```{r}
metadata[runtime > 240, .N]
metadata <- metadata[runtime > 240, runtime := NA]
```

#Irreálisan alacsony költségvetésű és bevételű filmek: adathiba, rosszul szedték le, vagy nem usd-ben vannak.
#Az első kvartilis 7 számjegyű
#Utánajárás után: a nem angol filmek közül véletlenszerűen kiválasztottam párat, és arra a következtetésre jutottam, hogy érdemes kiszűrni az 1.000.000 usd alattiakat.Angol nyelvű filmek között a 10.000 usd alatt szinte biztosan adathiba.
#Ezt a változót később el is hagyom, mert teljesen használhatatlan. IMDB-n néha feltüntetik a premier heti bevételeket, az usa bevételeket és az összes (világszintű) bevételt. Ezek közül gyakran hiányzik 1-2. Ezt az adatok gyűjtője nem vette figyelembe. Mivel nem akarom ugyanannak tekinteni az usa-bevételeket és az összes bevételt, ezért én is megpróbálkoztam a scrapeléssel.

```{r}
metadata[budget < 1000000 & original_language != "en", .N]
metadata[budget < 1000000 & original_language != "en"][order(-budget)]


metadata[budget < 10000 & original_language == "en", .N]
metadata[budget < 10000 & original_language == "en"][order(budget)]

metadata[budget < 10000, .budget := NA]
```

#Nem lehet pontosan kiszűrni, de az 1000 dollár alattiak szinte biztosan elírások (vagy csak az USA-beli bevételeket vették figyelembe).

```{r message=FALSE, warning=FALSE}
metadata[revenue < 1000, .N]
metadata[revenue > 1000][order(-revenue)]
```

## Nyelv
#dummy_en = 1, ha az eredeti nyelv az angol

```{r}
metadata[, dummy_en := 0]
metadata[original_language == "en", dummy_en := 1]
```

#Legalább 10-en értékelték (népszerűtlen filmek, ezeknél az IMDB-n általában nincs feltüntetve sem a bevétel, sem a költségvetés) és nincsenek hiányzó adatok (egyszerűség miatt, a regresszió úgyis kidobná.)

```{r}
metadata[is.na(budget) == FALSE & is.na(dummy_en) == FALSE & is.na(language_dummy) == FALSE & vote_count > 10 & is.na(runtime) == FALSE, .N]
metadata <- metadata[is.na(budget) == FALSE & is.na(dummy_en) == FALSE & is.na(language_dummy) == FALSE & vote_count > 10 & is.na(runtime) == FALSE]
```

## Egyesítés
#revenue_new és imdb_score_revenue már az új, elvileg ezekben nincs hiba

```{r message=FALSE, warning=FALSE}
metadata_new = data.table(metadata, revenue_new)
metadata_new <- metadata_new[is.na(revenue_new) == FALSE]
metadata_new <- data.table(metadata_new, imdb_score_revenue)
```

#Az együtthatók átláthatósága miatt
#Regresszióban zavaró amikor az együtthatók 5-8 számjegyűek.

```{r}
metadata_new[, revenue_new_1000 := revenue_new/1000]
metadata_new[, budget_1000 := budget/1000]
```

#A regressziókban csak a numerikus változókat szerepeltetem, a többire nem lesz szükség.

```{r}
metadata_new_numeric <- keep(metadata_new, colnames(metadata_new) %in% 
c("budget_1000", "revenue_new_1000", "popularity", "runtime", "vote_average", "vote_count",
"dummy_en", "language_dummy", "imdb_score"))
```

#Változók közötti kapcsolatok

```{r}
ggplot(metadata_new_numeric, aes(x = budget_1000, y = revenue_new_1000)) + 
  geom_point()
```
  
```{r}
ggplot(metadata_new_numeric, aes(x = runtime, y = revenue_new_1000)) + 
  geom_point()
```

```{r}
ggplot(metadata_new_numeric, aes(x = vote_average, y = revenue_new_1000)) + 
  geom_point() +
  geom_smooth(method = "lm")
```

#nem lineáris kapcsolat (?)
  
```{r}
ggplot(metadata_new_numeric, aes(x = vote_count, y = revenue_new_1000)) + 
  geom_point()
```

```{r}
ggplot(metadata_new_numeric, aes(x = popularity, y = revenue_new_1000)) + 
  geom_point()
```

#A nagyon népszerű filmek esetében alacsony a bevétel? Ez lehet, hogy adathiba.

```{r}
ggplot(metadata_new_numeric, aes(x = imdb_score, y = revenue_new_1000)) + 
  geom_point()
```
  
```{r}
summary(metadata_new_numeric)
```

```{r}
corr <- metadata_new %>%
  keep(is.numeric) %>% 
  cor(use = "na.or.complete")

corr
```

```{r}
corr[corr > abs(0.9) & corr!= abs(1)]
```

```{r message=FALSE, warning=FALSE}
fold <- 5
n <- nrow(metadata_new_numeric)
set.seed(65445)
split <- split(sample(1:n), 1:fold) #5 csoportba rendezi az adatok sorszámait
test_ <- unlist(split[5])
train_ <- unlist(split[c(1:4)])
test <- metadata_new_numeric[test_]
train <- metadata_new_numeric[train_]
```

#Teljes adaton:

```{r}
reg <- lm(revenue_new_1000 ~ .,
          data = metadata_new_numeric)

summary(reg)
```

```{r}
residuals <- data.table(residuals = reg$residuals, fitted = reg$fitted.values, metadata)
ggplot(residuals, aes(fitted, residuals)) +
  geom_point(alpha = .3)
```

#"Kis" értékek esetében felülbecsli, a szórás nő az illesztett értékekkel.

```{r}
form_1 <- as.formula(revenue_new_1000 ~ .)
reg_1 <- lm(form_1,
          data = train)

MSE_1_train <- mean((reg_1$fitted.values - train[, revenue_new_1000])^2)

p <- predict(reg_1, test)
MSE_1_test = mean((p - test[, revenue_new_1000])^2)

#summary(reg_1)
```

```{r}
form_2 <- as.formula(revenue_new_1000 ~ . + log(runtime))
reg_2 <- lm(form_2, 
          data = train)

MSE_2_train <- mean((reg_2$fitted.values - train[, revenue_new_1000])^2)

p <- predict(reg_2, test)
MSE_2_test = mean((p - test[, revenue_new_1000])^2)

#summary(reg_2)
```

```{r}
form_3 <- as.formula(revenue_new_1000 ~ . + log(runtime) + log(popularity))
reg_3 <- lm(form_3, 
          data = train)

MSE_3_train <- mean((reg_3$fitted.values - train[, revenue_new_1000])^2)

p <- predict(reg_3, test)
MSE_3_test = mean((p - test[, revenue_new_1000])^2)

#summary(reg_3)
```

```{r}
form_4 <- as.formula(revenue_new_1000 ~ . + log(runtime) + log(popularity) + I(popularity^2))
reg_4 <- lm(form_4, 
          data = train)

MSE_4_train <- mean((reg_4$fitted.values - train[, revenue_new_1000])^2)

p <- predict(reg_4, test)
MSE_4_test = mean((p - test[, revenue_new_1000])^2)

#summary(reg_4)
```

```{r}
form_5 <- as.formula(revenue_new_1000 ~ . + log(runtime) + log(popularity) + I(popularity^2) + log(vote_average)) 
reg_5 <- lm(form_5, 
          data = train)

MSE_5_train <- mean((reg_5$fitted.values - train[, revenue_new_1000])^2)

p <- predict(reg_5, test)
MSE_5_test = mean((p - test[, revenue_new_1000])^2)

#summary(reg_5)
```

#Összefoglalás:

```{r}
train_test <- data.table("model" = c(1:5),
            `train MSE` = c(MSE_1_train, MSE_2_train, MSE_3_train, MSE_4_train, MSE_5_train),
           `test MSE` = c(MSE_1_test, MSE_2_test, MSE_3_test, MSE_4_test, MSE_5_test))
train_test
```

#cross validation

```{r}
train_control <- trainControl(method = "cv", number = 5)
```

```{r}
set.seed(1)
model_1 <- train(form_1,
               data = metadata_new_numeric,
               trControl = train_control,
               method = "lm")
model_1$resample
cv_MSE_1 <- model_1$results$RMSE**2
```

```{r}
set.seed(2)
model_2 <- train(form_2,
               data = metadata_new_numeric,
               trControl = train_control,
               method = "lm")
model_2$resample
cv_MSE_2 <- model_2$results$RMSE**2
```

```{r}
set.seed(3)
model_3 <- train(form_3,
               data = metadata_new_numeric,
               trControl = train_control,
               method = "lm")
model_3$resample
cv_MSE_3 <- model_3$results$RMSE**2
```

```{r}
set.seed(4)
model_4 <- train(form_4,
               data = metadata_new_numeric,
               trControl = train_control,
               method = "lm")
model_4$resample
cv_MSE_4 <- model_4$results$RMSE**2
```

```{r}
set.seed(5)
model_5 <- train(form_5,
               data = metadata_new_numeric,
               trControl = train_control,
               method = "lm")
model_5$resample
cv_MSE_5 <- model_5$results$RMSE**2
```

#Összefoglalás:
```{r}
data.table(train_test, `cv MSE` = c(cv_MSE_1, cv_MSE_2, cv_MSE_3,
                                    cv_MSE_4, cv_MSE_5))
```

#Adatok gyűjtése:

```{r}
#Scraping
#n = nrow(metadata)
#url_vector <- str_c("https://www.imdb.com/title/", metadata$imdb_id)

#revenue <- c()
#for (i in url_vector) {
#    page <- read_html(i)
#    movie_gross_15 <- html_node(page,'#titleDetails :nth-child(15)')
#    movie_gross_14 <- html_node(page,'#titleDetails :nth-child(14)')
#    movie_gross_13 <- html_node(page,'#titleDetails :nth-child(13)')
#    data_15 <- html_text(movie_gross_15)
#    data_14 <- html_text(movie_gross_14)
#    data_13 <- html_text(movie_gross_13)
      
#      #15. sor
#      if (is.na(data_15) == FALSE) {
#      gross <-gsub("\n","", 
#                    gsub(",", "",
#                    substring(data_15, 31, 44)))
                
#      #tényleg a kumulatív bevétel
#      if (substring(data_15, 2, 11) == "Cumulative") {
#        revenue_n <- as.numeric(gross)
#        n = which(url_vector == i)
#        revenue[n] = revenue_n
        
#        }} else if (is.na(data_14) == FALSE) {
#            gross <-gsub("\n","", 
#                    gsub(",", "",
#                    substring(data_14, 31, 44)))
#                revenue_n <- as.numeric(gross)
      
#            #tényleg a kumulatív bevétel
#            if (substring(data_14, 2, 11) == "Cumulative") {
#            n = which(url_vector == i)
#            revenue[n] = revenue_n
            
#            }} else if (is.na(data_13) == FALSE) {
#            gross <-gsub("\n","", 
#                    gsub(",", "",
#                    substring(data_13, 31, 44)))
#                revenue_n <- as.numeric(gross)
      
#            #tényleg a kumulatív bevétel
#            if (substring(data_13, 2, 11) == "Cumulative") {
#            n = which(url_vector == i)
#            revenue[n] = revenue_n 
#  }}}

#revenue_new = revenue


#url_vector_new <- str_c("https://www.imdb.com/title/", metadata_new$imdb_id)
#imdb_score = c()  
#for (i in url_vector_new) { 
#  page <- read_html(i)
#  rating_data <- html_nodes(page, "strong span")
#  rating_text <- html_text(rating_data)
#  rating <- as.numeric(rating_text)
#  n = which(url_vector_new == i)
#  imdb_score[n] <- rating
#}

#metadata_new <- data.table(metadata, revenue_new)
#metadata_new <- metadata_new[is.na(revenue_new) == FALSE]

#metadata_new <- data.table(metadata_new, imdb_score)

#score_revenue <- data.table(imdb_score, metadata_new$revenue_new)
#write.csv(score_revenue, "score_revenue.csv")
```

